臺灣基隆地方法院民事裁定  
111年度監宣字第43號
聲   請   人  花仲涇

受監護宣告人  梁翡美



上列聲請人聲請處分受監護宣告人之財產事件，本院裁定如下：
　　主　　文
准聲請人代為處分受監護宣告人梁翡美（女、民國00年0月00日
生、身分證統一編號：Z000000000號）所有如附表所示之不動產
。
聲請費用由受監護宣告人梁翡美負擔。
    理    由
一、聲請意旨略以：聲請人為受監護宣告人梁翡美之監護人，茲
    因受監護宣告人所有如附表示之土地（下稱系爭土地）屬公
    共設施保留地即道路用地，擬參照當年土地公告現值百分之
    98換算之總值約新臺幣90萬元出售予倢聯投資開發顧問有限
    公司，所得款項用於照顧受監護宣告人所需，為此爰依民法
    第1101條第2項第1款之規定，聲請裁定准予處分受監護宣告
    人所有如附表所示之不動產等語。
二、按監護人對於受監護人之財產，非為受監護人之利益，不得
    使用、代為或同意處分；監護人代理受監護人購置或處分不
    動產行為，非經法院許可，不生效力；上開規定於成年人之
    監護準用之，民法第1101條第1項、同條第2項第1款及第111
    3條分別定有明文。
三、查聲請人上開主張，業據其提出本院106年度監宣字第57號
    裁定、戶籍謄本、系爭土地之土地登記第一類謄本、地籍謄
    本、土地買賣契約書、彰化縣員林市公所書函為證，並經本
    院依職權調閱本院106年度監宣字第57號裁定卷宗核閱無訛
    ，自堪信聲請人之主張為真實。本院審酌系爭土地為道路用
    地，除非遇上政府為大型公共建設，需要徵收私人持有之道
    路用地，才會進行徵收補償，否則受監護宣告人均無法做有
    效利用或獲取收益。現有第三人即倢聯投資開法顧問有限公
    司願意以符合公告現值之價額收購系爭土地，出售系爭土地
    之金額即可用以照護受監護宣告人，故為受監護宣告人之利
    益，確有處分前揭不動產之必要。從而，聲請人聲請本院許
    可其代理處分受監護宣告人如附表所示之不動產，核與受監
    護宣告人之利益相符，依法即無不合，應予准許。
四、末按監護人應以善良管理人之注意，執行監護職務。又監護
    人於執行監護職務時，因故意或過失，致生損害於受監護宣
    告之人者，應負賠償之責。再法院於必要時，得命監護人提
    出監護事務之報告、財產清冊或結算書，檢查監護事務或受
    監護宣告之人之財產狀況，民法第1113條準用同法第1100條
    、第1109條第1項、第1103條第2項規定均有明示，則本件聲
    請人即監護人代為處分受監護宣告人之不動產，就處分之財
    產應妥適管理及使用，併予敘明。
五、依家事事件法第164條第2項，裁定如主文。
中　　華　　民　　國　　111 　年　　5 　　月　　20　　日
                   家事法庭     法  官　王美婷  
以上正本係照原本作成。
如對本裁定抗告須於裁定送達後10日內向本院提出抗告狀。
中　　華　　民　　國　　111 　年　　5 　　月　　20　　日
                                書記官　施鴻均
附表：
編號 種類           土地、建物坐落 面積（平方公尺 權利範圍    1 土地 員林市○○段000000000地號 90.71 4分之1